臺灣屏東地方法院刑事判決　　　　96年度訴字第1036、1176號
公　訴　人　臺灣屏東地方法院檢察署檢察官
被　　　告　甲○○
上列被告因違反毒品危害防制條例案件，經檢察官提起公訴（96
年度毒偵字第1872號），及追加起訴（96年度毒偵字第2004號）
，嗣因被告就被訴及追加犯罪事實為有罪之陳述，並聽取當事人
之意見後，本院裁定改由受命法官獨任進行簡式審判程序並判決
如下：
    主  文
甲○○施用第一級毒品，累犯，處有期徒刑拾月，扣案海洛因貳
包（合計淨重零點壹陸公克，空包裝總重零點肆捌公克），沒收
銷燬；又施用第一級毒品，累犯，處有期徒刑拾月；又施用第二
級毒品，累犯，處有期徒刑柒月。應執行貳年貳月，扣案海洛因
貳包（合計淨重零點壹陸公克，空包裝總重零點肆捌公克），沒
收銷燬。
    事  實  及  理  由
一、被告甲○○於民國87年間，因施用毒品案件，經本院以87年
    度毒聲字第894 號裁定送觀察、勒戒後，認無繼續施用毒品
    之傾向，於87年12月15日執行完畢出觀察勒戒處所，並經臺
    灣屏東地方法院檢察署檢察官以87年度偵緝字第153 號、87
    年度偵字第6893號為不起訴處分確定。又於91年間，因施用
    第一、二級毒品案件，經本院以91年度毒聲字第1340號裁定
    送觀察、勒戒後，認有繼續施用之傾向，由臺灣屏東地方法
    院檢察署檢察官以92年度毒偵緝字第60號提起公訴並聲請強
    制戒治，強制戒治部分由本院以92年度毒聲字第395 號裁定
    令入戒治處所施以強制戒治，因其成效評定良好，由本院以
    92年度毒聲字第1113號裁定停止戒治並付保護管束，嗣於93
    年1 月9 日因法律修正而終結戒治程序，起訴部分經臺灣高
    等法院高雄分院以92年度上訴字第1073號判決分別判處有期
    徒刑1 年、6 月，應執行有期徒刑1 年4 月確定。詎被告仍
    不知戒除毒癮，各基於施用第一級毒品海洛因之犯意，於96
    年9 月12日14時許及96年9 月18日8 、9 時許，分別在屏東
    市中山公園之廁所內及屏東市○○路某加油站廁所內，將第
    一級毒品海洛因加水稀釋，以注射針筒注射手臂之方式，施
    用第一級毒品海洛因各一次；另基於施用第二級毒品甲基安
    非他命之犯意，於96年9 月10日14時許，在屏東縣屏東市○
    ○里○○街64巷29號住處，將甲基安非他命置於鋁箔紙上，
    以打火機燃燒後吸食其煙霧之方式施用第二級毒品甲基安非
    他命一次。嗣分別於(一)96年9 月13日13時30分許，在屏東市
    ○○路36號前為警查獲，並扣得海洛因2 包，合計淨重0.16
    公克（空包裝總重0.48公克）；(二)96年9 月18日11時許，經
    警查獲。
二、上開犯罪事實，業據被告於本院審理時坦承不諱；又被告為
    警查獲時所採集之尿液，經送驗後，上開(一)之部分呈嗎啡、
    甲基安非他命陽性反應，上開(二)之部分呈嗎啡陽性反應，有
    卷存尿液採證編號姓名對照表、尿液採樣對象化名與真實姓
    名對照表、正修科技大學超微量研究科技中心檢驗報告、高
    雄市立凱旋醫院濫用藥物尿液檢驗告各1 紙可資證明；再扣
    案之白粉2 包，經送驗後確實為海洛因，合計淨重0.16公克
    ，空包裝總重0.48公克，亦有卷存法務部調查局鑑定書1 紙
    可考；此外並有照片6 幀及扣案海洛因2 包（合計淨重0.16
    公克，空包裝總重0.48公克）可證。另被告有上開戒毒療程
    及施用毒品前科，亦有臺灣高等法院被告前案紀錄表1 紙附
    卷可參。本件事證明確，被告有於上開時、地施用海洛因、
    甲基安非他命犯行，應可認定。
二、論罪科刑：
  (一)查海洛因、甲基安非他命，分別屬毒品危害防制條例第2條
    第2 項第1 、2 款所規定之第一、二級毒品，核被告所為，
    係犯毒品危害防制條例第10條第1 項之施用第一級毒品罪及
    同條第2 項之施用第二級毒品罪。
  (二)吸收犯：被告因施用第一、二級毒品海洛因、甲基安非他命
    而持有海洛因、甲基安非他命，並進而施用，其持有之低度
    行為均為施用之高度行為吸收，均不另論罪。
  (三)累犯：被告甲○○前因竊盜案件，經本法院以91年度易字第
    1452號判決判處有期徒刑8 月，被告不服提起上訴，經臺灣
    高等法院高分院以92年度上易字第937 號受理在案，被告撤
    回上訴確定；又因搶奪案件，經本院以92年度訴字第173 號
    判決判處有期徒刑1 年6 月，被告不服提起上訴，經臺灣高
    等法院高分院以92年度上訴字第1363號受理在案，被告撤回
    上訴確定，二罪經本院以92年度聲字第744 號裁定應執行刑
    2 年確定；再因施用第一、二級毒品案件，經臺灣高等法院
    高雄分院以92年度上訴字第1073號判決分別判處有期徒刑1
    年、6 月，應執行有期徒刑1 年4 月確定，上開四罪接續執
    行，於95年10月24日縮短刑期執行完畢，有上開卷存臺灣高
    等法院被告前案紀錄表可查，其於有期徒刑執行完畢後，五
    年以內故意再犯有期徒刑以上之罪，為累犯，應依法加重其
    刑。
  (四)數罪併罰：被告所犯二次施用第一級毒品海洛因及一次施用
    第二級毒品甲基安非他命犯行，犯意各別，應分論併罰。
  (五)科刑：本院審酌被告有多次施用毒品犯行，有上開被告前案
    紀錄表可查，竟再為本案犯行，足見其不思悔改，自制力亦
    顯不佳，非入監服刑不足以戒絕矯正；惟考量被告於本院審
    理時即能坦承犯行，犯後態度良好，而其施用毒品行為於本
    質上係屬自我戕害行為，並未對社會造成直接而過鉅之損害
    ，反社會性之程度應屬較低等一切情狀，分別量處如主文所
    示之刑，並定執行刑，以示懲戒。
  (六)沒收：扣案海洛因2 小包（合計淨重0.16公克、空包裝總重
    0.48公克），應依毒品危害防制條例第18條第1 項前段規定
    ，沒收銷燬之。
四、據上論斷，應依刑事訴訟法第273 條之1 第1 項、第299 條
    第1 項前段，毒品危害防制條例第10條第1 項、第2 項、第
    18條第1 項前段，刑法第11條、第47條第1 項、第51條第5
    款，判決如主文。
中　　華　　民　　國　　96　　年　　12　　月　　20　　日
                  刑事第一庭    法  官  曾吉雄
以上正本證明與原本無異。
如不服本判決應於收受本判決送達後十日內向本院提出上訴書狀，
其未敘述上訴理由者，並得於提起上訴後十日內向本院補提理由
書狀（均須按他造當事人之人數附繕本）「切勿逕送上級法院」
中　　華　　民　　國　　96　　年　　12　　月　　20　　日
                                書記官  潘美碧
本件論罪科刑法條：
毒品危害防制條例第10條
施用第一級毒品者，處 6 月以上 5 年以下有期徒刑。
施用第二級毒品者，處 3 年以下有期徒刑。
